【裁判字號】    92,訴,182
【裁判日期】    920625
【裁判案由】    毒品危害防制條例
【裁判全文】
臺灣宜蘭地方法院刑事判決                          九十二年度訴字第一八二號
    公  訴  人  臺灣宜蘭地方法院檢察署檢察官
    被      告  甲○○原名黃.
右列被告因違反毒品危害防制條例案件，經檢察官提起公訴（九十二年度毒偵字第三
六六號），本院判決如左：
    主  文
甲○○連續施用第一級毒品，累犯，處有期徒刑拾月。
    事  實
一、甲○○前於八十七年間因施用毒品案件，經送觀察、勒戒後，認無繼續施用毒品
    傾向，由本院於民國八十七年七月三十一日以八十七年度易字第二四四號刑事判
    決判處免刑確定；再因持有第二級毒品安非他命案件，經本院以八十八年度羅簡
    字第五二號刑事判決判處有期徒刑五月確定，復於八十八年間因施用毒品案件，
    經送觀察、勒戒後，認有繼續施用毒品傾向，經本院以八十八年度毒聲字第九二
    號裁定令入戒治處所施以強制戒治，而該次施用毒品犯行，並經本院以八十八年
    度易字第一○三號刑事判決判處有期徒刑四月確定，並與前揭有期徒刑五月部分
    經本院以八十八年度聲字第五八二號裁定定其應執行刑有期徒刑七月，而於八十
    八年九月十三日執行完畢出監後；再於九十年間因施用毒品案件，經本院以九十
    年度毒聲字第四四三號裁定令入戒治處所施以強制戒治，而該次施用毒品犯行，
    經本院於九十年九月七日以九十年度羅簡字第一三三號刑事判決判處有期徒刑六
    月確定。詎甲○○猶不知悔改，基於施用第一級毒品海洛因（下稱海洛因）抵癮
    之概括犯意，自九十一年十一月間某日時起，至九十二年三月二十八日上午四時
    許，平均二、三天一次，以將海洛因摻入香煙之方式，在宜蘭縣境內其所有之自
    用小客車上、宜蘭縣三星鄉○○路四一之一號住處，及宜蘭縣五結鄉○○○路三
    十四之五號雅邦民宿六一一號房內，連續施用海洛因多次，嗣為警於九十二年三
    月二十九日凌晨三時許在上開民宿內查獲，並於同日上午九時十分許採集其尿液
    送鑑定之結果，呈嗎啡陽性反應，始知悉上情。
二、案經宜蘭縣警察局羅東分局報請臺灣宜蘭地方法院檢察署檢察官偵查起訴。
    理  由
一、訊據被告甲○○對於右揭施用毒品犯行坦承不諱，且其為警查獲後，於九十二年
    三月二十九日上午九時十分許採集其尿液送請慈濟大學濫用藥物檢驗中心鑑定之
    結果，呈嗎啡陽性反應，有該中心出具之檢驗總表一紙附卷可稽，又被告前於八
    十七年間因施用毒品案件，經送觀察、勒戒後，認無繼續施用毒品傾向，由本院
    於八十七年七月三十一日以八十七年度易字第二四四號刑事判決判處免刑確定，
    再於八十八年間因施用毒品案件，經送觀察、勒戒後，認有繼續施用毒品傾向，
    經本院以八十八年度毒聲字第九二號裁定令入戒治處所施以強制戒治，而該次施
    用毒品犯行，並經本院以八十八年度易字第一○三號刑事判決判處有期徒刑四月
    確定；復於九十年間因施用毒品案件，經本院以九十年度毒聲字第四四三號裁定
    令入戒治處所施以強制戒治，而該次施用毒品犯行，經本院於九十年九月七日以
    九十年度羅簡字第一三三號刑事判決判處有期徒刑六月確定，有臺灣高等法院被
    告全國前案紀錄表一份存卷足憑，綜上所述，本件事證已臻明確，被告三犯以上
    施用毒品犯行洵堪認定，應依法論科。
二、核被告甲○○所為，係犯毒品危害防制條例第十條第一項施用第一級毒品罪。而
    其施用毒品前之所持有第一級毒品之低度行為，業已為施用毒品之高度行為所吸
    收，不另論罪。其先後多次施用海洛因抵癮之犯行，時間緊接，方法相同，觸犯
    構成要件相同之罪，顯係基於概括犯意為之，應依刑法第五十六條連續犯之規定
    ，加重其刑，並加重其刑。公訴人雖僅就被告於九十二年三月二十八日上午四時
    許施用毒品海洛因之犯行提起公訴，然檢察官就犯罪事實一部起訴者，其效力及
    於全部，本件被告於上開時間外施用毒品海洛因之犯罪事實，與前揭論罪科刑之
    部分，有連續犯之關係，已如前述，本院自應就屬於裁判上一罪之其餘施用毒品
    犯行部分一併加以裁判。末查，被告前因持有第二級毒品安非他命案件，經本院
    以八十八年度羅簡字第五二號刑事判決判處有期徒刑五月確定，復於八十八年間
    因施用毒品案件，經送觀察、勒戒後，認有繼續施用毒品傾向，經本院以八十八
    年度毒聲字第九二號裁定令入戒治所施以強制戒治，而該次施用毒品犯行，並經
    本院以八十八年度易字第一○三號刑事判決判處有期徒刑四月確定，並與前揭有
    期徒刑五月部分經本院以八十八年度聲字第五八二號裁定定其應執行刑有期徒刑
    七月，於八十八年九月十三日執行完畢出監，前開臺灣高等法院被告全國前案紀
    錄表可按，其受有期徒刑之執行完畢，五年內再犯法定刑有期徒刑以上之本罪，
    為累犯，依法加重其刑，並遞加重之。爰審酌被告歷經毒品危害防制條例觀察、
    勒戒及強制戒治等程序助其戒除毒癮後，不但未見成效，竟再犯本件施用毒品犯
    行，顯見其已無法依憑己力拔除毒癮，實有處以較長刑期予之隔離之必要，方得
    為其遠離毒害，惟念其坦承犯行，態度良好及施用時間等一切情狀，量處如主文
    所示之刑，以資警懲。
據上論斷，應依刑事訴訟法第二百九十九條第一項前段，毒品危害防制條例第十條第
一項，刑法第十一條前段、第五十六條、第四十七條判決如主文。
本案經檢察官賴慶祥到庭執行職務
中      華      民      國    九十二    年      六      月    二十五    日
                              臺灣宜蘭地方法院刑事第二庭
                                    審判長法  官  黃  永  勝
                                          法  官  郭  顏  毓
                                          法  官  辜  漢  忠
右正本證明與原本無異。
如不服本判決，應於判決送達後十日內向本院提出上訴狀。（應附繕本）
      書記官  林  秀  麗
中      華      民      國    九十二    年      六      月    二十六    日
附錄本案論罪科刑法條全文
毒品危害防制條例第十條第一項
施用第一級毒品者，處六月以上五年以下有期徒刑。


司法院資訊處製作；財團法人民間司法改革基金會備份。
